【裁判字號】    99,訴,406
【裁判日期】    990604
【裁判案由】    搶奪等
【裁判全文】
臺灣桃園地方法院刑事判決               99年度訴字第406號
公  訴  人  臺灣桃園地方法院檢察署檢察官
被      告  丁○○
            甲○○
上列被告因搶奪等案件，經檢察官提起公訴（99年度偵字第9887
號），本院判決如下：
    主  文
丁○○竊盜，累犯，處有期徒刑柒月，未扣案之機車鑰匙壹把沒
收；又共同意圖為自己不法之所有，而搶奪他人之動產，累犯，
處有期徒刑壹年，未扣案之全罩式銀色安全帽壹頂沒收；又共同
意圖為自己不法之所有，而搶奪他人之動產，累犯，處有期徒刑
壹年，未扣案之全罩式銀色安全帽壹頂沒收。應執行有期徒刑貳
年伍月，未扣案之機車鑰匙壹把、全罩式銀色安全帽壹頂沒收。
甲○○共同意圖為自己不法之所有，而搶奪他人之動產，累犯，
處有期徒刑壹年，未扣案之全罩式銀色安全帽壹頂沒收。又共同
意圖為自己不法之所有，而搶奪他人之動產，累犯，處有期徒刑
壹年，未扣案之全罩式銀色安全帽壹頂沒收。應執行有期徒刑壹
年拾月，未扣案之全罩式銀色安全帽壹頂沒收。
    事  實
一、丁○○前於民國94年間因違反毒品危害防制條例案件，經臺
    灣高等法院於95年5 月29日以95年度上訴字第823 號判決判
    處應執行有期徒刑1 年4 月確定；又於95年間因竊盜案件，
    經臺灣板橋地方法院於95年7 月20日以95年度簡字第3175號
    判決判處有期徒刑3 月確定；復因違反毒品危害防制條例案
    件，經臺灣板橋地方法院95年9 月21日以95年度訴字第1712
    號判決判處有期徒刑1 年4 月確定；再因竊盜案件，經臺灣
    板橋地方法院於95年7 月20日以95年度簡字第3362號判決判
    處有期徒刑6 月確定；又因搶奪案件，經臺灣臺北地方法院
    於96年3 月19日以95年度訴字第1784號判決判處有期徒刑1
    年6 月確定，上開各罪經臺灣臺北地方法院於96年8 月14日
    以96年度聲減字第1044號裁定應執行有期徒刑1 年6 月確定
    ，嗣於97年8 月22日保護管束期滿執行完畢。甲○○於96年
    間因違反毒品危害防制條例案件，經臺灣板橋地方法院96年
    10月22日以96年度訴字第2887號判決判處有期徒刑7 月確定
    ，於97年7 月23日縮刑期滿執行完畢。詎丁○○及甲○○均
    仍不知悔改，為下列行為：
（一）丁○○於99年4 月5 日上午7 時許，在臺北縣三峽鎮○○
      路8 號前，見丙○○所有車牌號碼JA7-483 號重型機車停
      放於路旁，竟意圖為自己不法之所有，以自備機車鑰匙1
      把，竊取該重型機車得手後，供代步之用。
（二）丁○○因99年4 月初與人發生車禍，急需用錢，遂於99年
      4 月5 日撥打電話與其表哥甲○○，相約在桃園縣三峽鎮
      ○○路與大利路路口之郵局旁邊見面，邀集甲○○參與搶
      奪之事，在徵得甲○○同意後，2 人即共同基於意圖為自
      己不法所有之搶奪犯意聯絡，由丁○○騎乘前開竊得之丙○○所有之重型機車搭載甲○○，2 人並均頭載全罩式銀
      色安全帽以為掩飾，在桃園縣大溪鎮○○路附近，隨機尋
      找可供行搶之對象，迨於同日上午9 時22分許，行經慈湖
      路19號前，發現尤思函手提著皮包，獨自行走至該路口停
      等紅燈，認有機可乘，甲○○遂趁機徒手搶奪尤思函之皮
      包（內有7 瓶化妝品及新臺幣（下同）56元，總價值約10
      ,000元），得手後丁○○及甲○○即駕駛前開重型機車逃
      離現場，惟因尤思函皮包內僅有7 瓶化妝品及現金56元，
      2 人遂將現金取出後朋分花用，再將皮包連同化妝品隨意
      丟棄在路旁。
（三）因上開搶奪玉思函之皮包內僅有現金56元，丁○○及甲○○遂決議再行搶1 人，且因丁○○認甲○○搶奪之手法不
      佳，遂改由甲○○騎乘前開丙○○所有之重型機車搭載丁○○，2 人並均頭載前開全罩式銀色安全帽以為掩飾，在
      桃園縣桃園市○○街與龍泉二街口，隨機尋找可供行搶之
      對象，迨於同日上午10時10分許，發現乙○○將皮包側背
      在左肩，獨自1 人行走至上開路口，認有機可乘，丁○○
      即趁機徒手搶奪乙○○之皮包（內有乙○○所有遠東銀行
      信用卡1 張、提款卡2 張、郵局存摺3 本、身分證、健保
      卡、駕照、行照各1 張、LG牌KF300 型號之行動電話1 支
      及現金1,200 元），得手後丁○○及甲○○即駕駛前開重
      型機車逃離現場，並將乙○○皮包內之現金及行動電話取
      出，將皮包連同皮包內之其他物品隨意丟棄後，約定由丁○○先分得上開贓款及變賣上開行動電話之價金，待丁○○手頭較為寬裕後再朋分予甲○○。
二、案經桃園縣政府警察局桃園分局報告臺灣桃園地方法院檢察
    署檢察官偵查起訴。
    理  由
一、按刑事訴訟法第273 條之1 第1 項規定除被告所犯為死刑、
    無期徒刑、最輕本刑為3 年以上有期徒刑之罪、或高等法院
    管轄第一審案件者外，於審判期日前之程序進行中，被告先
    就被訴事實為有罪之陳述時，審判長得告知被告簡式審判程
    序之旨，並聽取當事人、代理人、辯護人及輔佐人之意見後
    ，裁定進行簡式審判程序。經查，本件被告丁○○、甲○○
    被訴搶奪一案，為前開不得進行簡式審判程序以外之案件，
    且被告於本院行準備程序時就被訴事實為有罪之陳述，本院
    告知被告簡式審判程序之旨，並聽取被告之意見後，爰依刑
    事訴訟法第273 條之1 第1 項之規定，當庭裁定改依簡式審
    判程序進行審判，合先敘明。
二、前揭事實，迭據被告丁○○、甲○○於警詢、偵查至本院審
    理時均坦認不諱，並經被害人丙○○、尤思函於警詢時、乙○○於警詢、偵查時指訴稽詳，並核與證人嚴慧君於警詢、
    孫志明於警詢、偵查時之證述情節相符，復有桃園縣政府警
    察局桃園分局搜索、扣押筆錄、扣押物品目錄表、車籍查詢
    基本資料畫面、桃園縣政府警察局車輛尋獲電腦輸入單、贓
    物認領保管單、桃園縣政府警察局大溪分局南雅派出所受理
    各類案件紀錄表、桃園分局龍安派出所受理刑事案件報案三
    聯單、行動電話買賣讓渡書各1 份及監視器翻拍畫面5 張、
    刑案照片6 張附卷（見偵卷第41頁至第51頁、第54頁、第56
    頁至第57頁、第61頁至第64頁）可稽。堪認被告2 人前揭不
    利於己之自白與事實相符，值堪信實。事證明確，被告犯行
    已堪認定，應依法論科。
三、核被告丁○○就犯罪事實欄（一）所為，係犯刑法第320 條
    第1 項之竊盜罪。被告丁○○及甲○○就犯罪事實欄（二）
    、（三）所為，均係犯刑法第325 條第1 項之搶奪罪。被告
    丁○○及甲○○就犯罪事實欄（二）至（三）之犯行，有犯
    意聯絡及行為分擔，為共同正犯。又被告丁○○各所犯前揭
    竊盜、搶奪等罪，被告甲○○所犯前揭2 次搶奪罪，犯意各
    別，行為不同，均應分論併罰。另查被告丁○○、甲○○有
    如事實欄所載之犯罪科刑紀錄及執行情形，有卷附臺灣高等
    法院被告前案紀錄表可按，其等受徒刑之執行完畢後，5 年
    以內故意再犯本件有期徒刑以上之罪，均為累犯，均應依刑
    法第47條第1項 規定加重其刑。爰審酌被告2 人正值壯年體
    健，不思以正當途徑獲取財物，搶奪他人財物，對於人身安
    全、社會治安所生危害甚鉅，及被告彼等間對本案犯行之參
    與程度，併兼衡渠等素行狀況及犯罪之動機、目的、手段、
    所生危害、所得利益，復於犯後尚能坦承犯行、態度尚佳等
    一切情狀，分別量處如主文所示之刑，並定其應執行之刑。
四、至被告丁○○就犯罪事實欄（一）竊盜犯行所用之機車鑰匙
    1 把；被告丁○○、甲○○就犯罪事實欄（二）、（三）搶
    奪犯行所用之銀色全罩式安全帽2 頂均分別係被告2 人犯本
    件竊盜、搶奪罪所用之物，且分屬被告丁○○、甲○○所有
    ，雖均未扣案，惟機車鑰匙及丁○○所有之安全帽均放置在
    丁○○臺北縣三峽鎮嘉添里6 鄰嘉添171 號家中，甲○○所
    有之安全帽亦放置在甲○○臺北縣三峽鎮○○路○ 段31號家
    中，業據被告2 人供陳在卷（見本院卷第40頁至第41頁），
    復查無證據證明上開物品現已滅失，應依刑法第38條第1 項
    第2 款規定併予宣告沒收。
五、至公訴人聲請被告丁○○、甲○○2 人均依刑法第90條第1
    項規定宣告強制工作部分。惟刑法第90條第1 項固規定「有
    犯罪之習慣，或因遊蕩或懶惰成習而犯罪者，於刑之執行前
    ，令入勞動場所強制工作」，而觀之本件被告丁○○、甲○○雖有如前述犯罪科刑紀錄及執行情形，惟被告丁○○各該
    犯罪前科情節尚非重大，且與本案發生時已相距有3 、4 年
    之久，而被告甲○○僅有1 次毒品前科，並無相關竊盜、搶
    奪前科，難謂被告丁○○、甲○○積習已深，顯有犯罪之習
    慣，又被告2 人於本案發生前均有正常工作，是亦無證據證
    明被告2 人因遊蕩或懶惰成習而犯罪之情形，且被告2 人於
    本件所犯竊盜、搶奪犯行自警詢即主動供明犯行，配合警方
    辦案，嗣於歷次訊問時皆供承全數犯行，態度堪稱良好，如
    確能改過向善，俟判決確定執行本件科處之有期徒刑，應足
    收刑罰執行矯正之效果，故本院認尚無依刑法第90條第1 項
    規定宣告強制工作之必要，附此敘明。
據上論斷，應依刑事訴訟法第273 條之1 第1 項、第299 條第1
項前段，刑法第320 條第1 項、第28條、第325 條第1 項、第47
條第1 項、第51條第5 款、第38條第1 項第2 款，刑法施行法第
1條之1第1項、第2項前段，判決如主文。
本案經檢察官吳佳美到庭執行職務。
中    華    民    國    99    年    6     月    4     日
                  刑事第八庭    法  官  葉藍鸚
以上正本證明與原本無異。
如不服本判決應於收受判決後10日內向本院提出上訴書狀，並應
敘述具體理由。其未敘述上訴理由者，應於上訴期間屆滿後20日
內向本院補提理由書( 均須按他造當事人之人數附繕本) 「切勿
逕送上級法院」。
                                書記官  冒佩妤
中    華    民    國    99    年    6     月    7     日
附錄本案論罪科刑法條：
中華民國刑法第320條
（普通竊盜罪、竊佔罪）
意圖為自己或第三人不法之所有，而竊取他人之動產者，為竊盜
罪，處5  年以下有期徒刑、拘役或 5 百元以下罰金。
意圖為自己或第三人不法之利益，而竊佔他人之不動產者，依前
項之規定處斷。
前二項之未遂犯罰之。
中華民國刑法第325條
（普通搶奪罪）
意圖為自己或第三人不法之所有，而搶奪他人之動產者，處6 月
以上5 年以下有期徒刑。
因而致人於死者，處無期徒刑或7 年以上有期徒刑，致重傷者，
處3 年以上10年以下有期徒刑。
第 1 項之未遂犯罰之。

司法院資訊處製作；財團法人民間司法改革基金會備份。
